臺灣新北地方法院刑事判決
111年度訴字第586號
公  訴  人  臺灣新北地方檢察署檢察官
被      告  楊金宗


                 (現於法務部○○○○○○○○羈押中)
上列被告因搶奪案件，經檢察官提起公訴（111年度偵字第13990
號），由本院合議庭裁定改依簡式審判程序審理，並判決如下：
   
   主  文
楊金宗意圖為自己不法之所有，而搶奪他人之動產，處有期徒刑
柒月。扣案之安全帽壹頂、鴨舌帽壹頂、口罩壹個及鑰匙壹支均
沒收；未扣案之犯罪所得即手提包壹個、現金新臺幣貳仟肆佰元
均沒收，如全部或一部不能沒收或不宜執行宣告沒收時，追徵其
價額。
    事  實
一、楊金宗於民國111年3月29日4時45分許，在新北市板橋區浮
    洲停車場內，先以自備之鑰匙1支，啟動林文源所有車牌號
    碼000-000號普通重型機車(下稱本案機車)後，隨即逕自騎
    乘離去(所涉竊盜部分，另由檢察官為不起訴處分確定)，之
    後於同日8時40分許騎乘至新北市新莊區樹新路120巷49弄口
    ，因適見葉桂美獨自徒步行走於該處，竟意圖為自己不法之
    所有，基於搶奪之犯意，趁葉桂美疏未防備之際，騎乘本案
    機車自葉桂美右後方靠近，再以徒手搶奪葉桂美所有之手提
    包1個（內有現金新臺幣《下同》3,000元、廠牌APPLE IPHONE
    12白色手機1支、悠遊卡1張、鑰匙1串），得手後旋逃逸離
    去。嗣因葉桂美報警處理，並由警方調閱該處現場監視器畫
    面，循線自楊金宗處查獲葉桂美所有之上開手機、600元現
    金、悠遊卡1張及作案用之安全帽、鴨舌帽各1頂、口罩1個
    ，以及另偕同警方至新北市○○區○○路0段000巷000弄00號對
    面草叢取回楊金宗丟棄之葉桂美所有上開鑰匙1串，始悉上
    情。
二、案經新北市政府警察局新莊分局報告臺灣新北地方檢察署檢
    察官偵查起訴。
    理 由
一、上開犯罪事實，業據被告楊金宗迭於警詢時、偵查中及本院
    審理時均坦承不諱，核與證人即被害人葉桂美於警詢時及偵
    查中所指證之情節大致相符，並經證人林文源於偵查中證述
    明確，復有新北市政府警察局新莊分局搜索扣押筆錄、扣押
    物品目錄表、贓物認領保管單各1張、現場監視器錄影畫面
    截圖37張暨錄影光碟1片、現場及贓物丟棄處照片8張等附卷
    可資為憑，足認被告之自白與事實相符，是以本件事證明確
    ，被告上開犯行堪以認定，應依法論科。
二、核被告所為，係犯刑法第325條第1項之搶奪罪。爰審酌被告
    先前有施用毒品、竊盜、搶奪及強盜等之前科紀錄，素行不
    佳，此有臺灣高等法院被告前案紀錄表1份在卷可查，且於
    本件又係於日間騎乘機車在道路上，公然搶奪路人之財物，
    不僅直接侵害他人財產法益，亦嚴重危害公共秩序及社會治
    安，惡性不輕，復參酌其犯罪之動機、目的、手段、對被害
    人所造成損害之程度（已領回部分被搶奪之物，詳後述），
    以及被告自始於警偵訊及本院審理時均坦承犯行不諱，犯後
    態度尚稱良好等一切情狀，量處如主文所示之刑，以資警惕
    。
三、被告於本案所竊取之手提包1個及其內現金2400元，均屬於
    其犯罪所得，雖未扣案，仍應依刑法第38條之1第1項前段、
    第3項規定宣告沒收，如全部或一部不能沒收或不宜執行宣
    告沒收時追徵其價額；其餘被告所竊取之現金600元、APPLE
     IPHONE12白色手機1支、悠遊卡1張及鑰匙1串，均已扣案，
    並業由警方發還予被害人，此有贓物認領保管單1張附卷可
    按，應依刑法第38條之1第5項規定不予宣告沒收或追徵。另
    扣案之安全帽1頂、鴨舌帽1頂、口罩1個及鑰匙1支，均係被
    告所有供本案犯罪所用之物，應依刑法第38條第2項前段規
    定宣告沒收。
四、末按「除被告所犯為死刑、無期徒刑、最輕本刑為3年以上
    有期徒刑之罪或高等法院管轄第一審案件者外，於前條第1
    項程序進行中，被告先就被訴事實為有罪之陳述時，審判長
    得告知被告簡式審判程序之旨，並聽取當事人、代理人、辯
    護人及輔佐人之意見後，裁定進行簡式審判程序。」刑事訴
    訟法第273條之1第1項定有明文。查本件被告所犯刑法第325
    條第1項之搶奪罪，並非最輕本刑為3年以上有期徒刑之罪，
    且被告於本院111年5月10日準備程序進行中，復就被訴之事
    實為有罪之陳述，經告知被告簡式審判程序之旨，被告及公
    訴人對於本件改依簡式審判程序審理均表示同意，是本院即
    依前揭刑事訴訟法規定，裁定本件進行簡式審判程序，附此
    敘明。
據上論斷，應依刑事訴訟法第273 條之1 第1 項、第299 條第1
項前段，刑法第325條第1項、第38條第2項前段、第38條之1第1
項、第3項，判決如主文。
本案經檢察官林涵慧提起公訴，檢察官朱曉群到庭執行職務。
中    華    民    國   111    年  5    月    25     日
                              刑事第八庭
　　　　　　　　　　　　　　　    法  官  楊仲農
上列正本證明與原本無異。
如不服本判決，應於判決送達後20日內敘明上訴理由，向本院提
出上訴狀 (應附繕本) ，上訴於臺灣高等法院。其未敘述上訴理
由者，應於上訴期間屆滿後20日內向本院補提理由書「切勿逕送
上級法院」。
                                  書記官 廖宮仕　　　　
中　　華　　民　　國　　111 　年　　5 　　月　　25　　日
                 
附錄本判決論罪之法律條文
中華民國刑法第325條
意圖為自己或第三人不法之所有，而搶奪他人之動產者，處 6
月以上 5 年以下有期徒刑。
因而致人於死者，處無期徒刑或 7 年以上有期徒刑，致重傷者
，處 3 年以上 10 年以下有期徒刑。
第 1 項之未遂犯罰之。